臺灣臺南地方法院刑事判決　
111年度易字第896號
公  訴  人  臺灣臺南地方檢察署檢察官
被      告  邱淑蘭



上列被告因竊盜案件，經檢察官提起公訴（111年度偵字第15272
號），本院判決如下：
    主  文
邱淑蘭犯竊盜罪，處拘役參拾日，如易科罰金，以新臺幣壹仟元
折算壹日。緩刑貳年。
    事  實
一、邱淑蘭意圖為自己不法之所有，於民國111年5月12日8時16
    分許，在其臺南市○○區○○路0段000號住處前騎樓，徒手竊取
    邱政嘉持有管領，置於其停放在該處之車牌號碼000-000號
    機車腳踏板處之鼓風機(吹葉機)1台，得手後，放置在其住
    處內。同日經邱政嘉依監視器錄得影像報警查獲，扣得其所
    竊之鼓風機(已發還邱政嘉)。
二、案經臺南市政府警察局第二分局移送臺灣臺南地方檢察署檢
    察官偵查起訴。
    理  由
一、關於證據能力之認定：
㈠、本件所引用具傳聞證據性質之供述證據，因檢察官及被告邱
    淑蘭於本案言詞辯論終結前，均未爭執證據能力，本院審酌
    前開證據之作成或取得之狀況，並無非法或不當取證之情事
    ，且亦無顯不可信之情況，依刑事訴訟法第159條之5規定，
    均具有證據能力。
㈡、其餘非供述證據性質之證據資料，則均無違反法定程序取得
    之情形，依刑事訴訟法第158條之4規定之反面解釋，亦應有
    證據能力，合先敘明。
二、上開犯罪事實，業據被告於本院審理中坦承不諱（本院卷第
    30頁），核與證人即告訴人邱政嘉於警詢、偵查中指訴之情
    節大致相符（警卷第7-9頁、偵卷第18-19頁），並有案發現
    場照片、監視器錄影畫面截圖、臺南市政府警察局第二分局
    扣押筆錄、扣押物品目錄表、贓物照片、贓物認領保管單（
    警卷第13-17、21-27頁）。堪認被告上開任意性之自白，確
    與事實相符；是本件事證明確，被告犯行洵堪認定，應予依
    法論科。
三、核被告所為，係犯刑法第320條第1項之竊盜罪。
四、爰以行為人之責任為基礎，審酌被告未能尊重他人財產權之
    觀念，且於警詢、偵訊中均否認犯行，應予非難，惟念其於
    本院審理中能坦承犯行，復參酌其犯罪動機、手段、生活狀
    況、智識程度、與告訴人和解，告訴人撤回告訴、表示不予
    追究，此有撤回告訴狀、本院公務電話紀錄附卷（偵卷第21
    -25頁、本院卷第11頁）等一切情狀，量處如主文所示之刑
    ，並諭知易科罰金之折算標準。另查被告前未曾受有期徒刑
    以上刑之宣告，有臺灣高等法院被告前案紀錄表存卷可考，
    其因一時短於思慮，罹此刑章，犯後能坦承犯行，並與告訴
    人和解，已如前述。是堪認被告經此偵、審程序及刑之宣告
    之教訓後，應知戒慎，信無再犯之虞，本院因認被告所受宣
    告之刑，以暫不執行為適當，併宣告如主文所示之緩刑期間
    ，以勵自新。然緩刑之宣告，係國家鑒於被告能因知所警惕
    而有獲得自新機會之期望，特別賦予宣告之刑暫不執行之寬
    典，倘被告若在緩刑期間又再犯罪，或有其他符合法定撤銷
    緩刑之原因者，均可能由檢察官聲請撤銷本件緩刑之宣告，
    而生仍須執行上開宣告刑之後果，併予指明。
五、按犯罪所得已實際合法發還被害人者，不予宣告沒收或追徵
    ，刑法第38條之1 第5 項定有明文。查被告所竊得之物品已
    由告訴人領回乙情，有前引贓物認領保管單可證，既已實際
    合法發還，茲依刑法第38條之1 第5 項規定，不予宣告沒收
    或追徵。　　
據上論斷，應依刑事訴訟法第299條第1項前段，刑法第320條第1
項、第41條第1項前段、第74條第1項第1款，刑法施行法第1條之
1，判決如主文。
本案經檢察官李宗榮提起公訴、謝欣如到庭執行職務。
中　　華　　民　　國　　111 　年　　8 　　月　　30　　日
                  刑事第五庭    法　官　蔡奇秀
以上正本證明與原本無異。
如不服本判決應於收受本判決後20日內向本院提出上訴書狀，並
應敘述具體理由。其未敘述上訴理由者，應於上訴期間屆滿後20
日內向本院補提理由書狀（均須按他造當事人之人數附繕本）「
切勿逕送上級法院」。 
　　　　　　　　　　　　　　　　書記官　黃郁淇
中　　華　　民　　國　　111 　年　　8 　　月　　30　　日
附錄本案所犯法條全文：
中華民國刑法第320條
意圖為自己或第三人不法之所有，而竊取他人之動產者，為竊盜
罪，處 5 年以下有期徒刑、拘役或 50 萬元以下罰金。
意圖為自己或第三人不法之利益，而竊佔他人之不動產者，依前
項之規定處斷。
前二項之未遂犯罰之。